臺灣臺南地方法院交通事件裁定　　　　　　　　　　九十一年度交聲字第一三三號
　　移
　　受處分人　甲○○
　　即異議人
右列受處分人因違反道路交通管理處罰條例案件，對於交通部公路總局嘉義區監理所
台南監理站九十一年五月七日所為之裁決處分（原處分案號：南監五字第七四─Ｓ0
0000000），聲明異議，本院裁定如左：
    主  文
原處分撤銷。
甲○○汽車駕駛人，駕駛汽車違反道路交通安全規則，因而肇事致人受傷，吊扣駕駛
執照參個月。
    理  由
一、原處分意旨略以：受處分人即異議人甲○○於民國九十一年四月十日晚上九時二
    十五分許，駕駛車牌號碼ＵＺＴ─五五八號經型機車，沿臺南市○區○○路一段
    快車道由南向北方向行駛，行至該路二五０巷口處，本應注意汽車駕駛人，應依
    規定保持前、後車距離及汽車在雙向四車道行駛時，變換車道，應讓直行車先行
    ，並注意安全距離，而依當時情形又無不能注意之情形，而疏未注意，因前方有
    車阻擋，而貿然向左偏駛，變換車道，適有同向後方被害人吳東良駕駛車牌號碼
    ＮＡＣ─一七九號重型機車駛至，本應注意汽車行駛時，駕駛人應注意車前狀況
    及兩車併行之間隔，並隨時採取必要之安全措施，而依當時情形並無不能注意之
    情形，被害人見狀，避煞不及，被害人因而人車滑至中央分隔島旁，因此受有左
    側鎖骨骨折及左膝擦傷之傷害，故移送機關即交通部公路局嘉義區監理所台南監
    理站乃依道路交通管理處罰條例第五十八條第一項第一款、第六十一條第二項，
    以異議人不依規定保持前、後車距離，變換車道時未讓直行車先行，違反道路交
    通安全規則，因而肇事致人受傷為由，裁處異議人新台幣六百元罰鍰，並吊扣駕
    駛執照三個月等語。
二、聲明異議意旨如異議狀所載（詳見附件）。
三、按道路交通管理處罰條例第五十八條第一款之汽車駕駛人，駕駛汽車不依規定保
    持前、後車距離者，處二百元以上四百元以下罰鍰之規定，而其中所指之汽車駕
    駛人，係以汽車駕駛人於駕駛汽車時，未依規定保持自己所駕駛之車輛與前車之
    距離而言，蓋前車之駕駛人固然應注意車前及車後情況，然無法就己車與後車保
    持一定之安全距離，安全距離之保持，仍取決於後車之駕駛人，故本條處罰之對
    象，應係指後車之汽車駕駛人，合先敘明。經查，本件受處分人即異議人雖於上
    開時地駕車肇事，惟其係於突然偏向左側行駛時，因同向後方被害人吳東良騎駛
    機車避煞不及而肇事等情，業據被害人自承在卷，核與證人胡豐裕證述之情相符
    ，是異議人所於本件車禍中，並非後車駕駛人，從而異議人並無不依規定保持前
    、後車距離之行為，應堪認定。
四、按汽車駕駛人，駕駛汽車違反道路交通安全規則，因而肇事致人受傷者，吊扣其
    駕駛執照三個月至六個月；又汽車在雙向四車道行駛時，變換車道時，應讓直行
    車先行，並注意安全距離，道路交通安全管理條罰條例第六十二條第一項及道路
    交通安全規則第九十八條第六項分別定有明文。
五、本件受處分人即異議人甲○○固不否認於右述時、地駕駛機車及被害人吳東良騎
    駛機車煞車打滑因而受傷之事實，然否認違反道路交通安全規則，因而肇事致人
    受傷，辯稱：我在前方打方向燈，正準備向左至中央分隔島間以待迴轉，尚未向
    左轉彎亦未變換車道，即遭被害人自後撞上，應無違規肇事致人受傷行為云云。
    然查，本件異議人甲○○係於九十一年四月十日晚上九時二十五分許，駕駛車牌
    號碼ＵＺＴ─五五八號經型機車，由南往北，沿臺南市○區○○路一段快車道行
    駛，至該路二五０巷口處，應注意汽車變換車道時，應讓直行車先行，並注意安
    全距離，而依當時天氣晴朗、路面幹燥無缺陷，道路上未有任何障礙物，視距復
    屬良好，客觀上又無不能注意之情事，竟疏於注意及此，而貿然向左偏駛，變換
    車道而通過路口，適有吳東良騎駛車號ＮＡＣ─一七九號重型機車，亦疏未注意
    車前狀況，自後駛至，因閃避不及，緊急煞車，車輛打滑、滑行至中央分隔島，
    倒地受傷，因此受有「左鎖骨骨折及左膝擦傷」之傷害，異議人見狀欲離去，惟
    經對向車道之胡豐裕目擊過程，趕至現場阻其離去等情，迭遽被害人於警訊及檢
    察官偵訊及本院審理時供承甚明，核與證人胡豐裕證稱之情相符（有以上均見附
    卷之臺灣臺南地方法院檢察署九十一年度偵字第五五二二號偵查卷宗及所附之警
    卷內及本院九十一年交易字第二００號審理卷影本），並有臺南市立醫院診斷證
    明書影本、臺南市○○○道路交通事故調查報告表影本、臺南市警察局南市警交
    字第Ｓ00000000號舉發違反道路交通管理事件通知單影本各一紙及交通
    事故現場照片二十五幀附於前揭警訊卷宗影本內可資佐證，而異議人前開所涉刑
    法第二百八十四條第一項前段之過失傷害罪嫌部分，因被害人事後具狀撤回告訴
    ，異議人被訴右開過失傷害犯行復經本院為公訴不受理乙節，亦有前開判決書在
    卷可憑，顯見異議人駕車肇事致人受傷後，雖無不依規定保持前、後車距離之行
    為，但其係因駕駛汽車違反道路交通安全規則，因而肇事致人受傷之事實，則堪
    以認定。
六、綜上所述，本件異議人駕駛汽車，既無不依規定未保持前、後車距離之行為，則
    移送機關據以引用道路交通管理處罰條例第五十八條第一款之規定，裁處異議人
    新台幣六百元罰鍰之處分，經核於法尚有未合，異議人指摘原裁決不當，即非無
    理由，而本件裁決處分既有前述違法情形，自應由本院裁定將原處分撤銷。然而
    ，異議人於前開時、地，駕駛汽車違反道路交通安全規則，因而肇事致人受傷之
    事實既甚明確，故本院仍應依道路交通管理處罰條例第六十一條第三項規定，另
    為異議人如主文第二項所示之諭知，以資適法。
七、據上論斷，應依道路交通案件處理辦法第二十條前段，裁定如主文。
中      華      民      國      九十一      年      十    月    三十    日
                              臺灣臺南地方法院交通法庭
                                  法  官  洪  士  傑
右正本證明與原本無異
如不服本裁定應於送達後五日內向本院提出抗告狀
                                  書記官  孫  鈴  堯
中      華      民      國      九十一      年    十一    月    一      日
